臺灣新北地方法院刑事判決　
110年度易字第383號
公  訴  人  臺灣新北地方檢察署檢察官
被      告  吳雲柯



上列被告因過失傷害案件，經檢察官提起公訴（109年偵字27899
號）本院判決如下：
    主  文
吳雲柯犯過失傷害罪，處拘役參拾日，如易科罰金，以新臺幣壹
千元折算壹日。
    事  實
一、吳雲柯於民國109年4月28日中午12時許，騎乘車牌號碼000-
    0000號重機車搭載其所飼養之犬隻（下稱前開犬隻），沿新
    北市新莊區中港路往幸福路方向行駛，於同日中午12時13分
    許，行經新北市新莊區中港路與幸福路交岔路口處停等紅綠
    燈，適何雅雯騎乘車牌號碼000-0000號重機車，沿新北市新
    莊區中港路往幸福路方向行駛，亦行至上揭交岔路口後，將
    機車停在吳雲柯所騎乘機車之左方停等紅綠燈。而吳雲柯本
    應注意其負有防止所飼養動物無故侵害他人之生命、身體、
    自由、財產或安寧之法律上義務，並應注意隨時以繩索、鎖
    鍊拴住管束該犬隻或為之戴上嘴套等防護措施，以防止該犬
    隻獸性發作時攻擊他人，而依當時情形，並無不能注意之情
    事，竟疏未注意監督管理，僅以繩索將前開犬隻繫在其機車
    上，未注意其活動狀態，任令前開犬隻在機車旁及停等紅綠
    燈處活動，嗣於同日中午12時14分5秒時，前開犬隻突然衝
    向何雅雯並咬其右小腿，致何雅雯受有右側小腿撕裂傷之傷
    害。
二、案經何雅雯訴請新北市政府警察局新莊分局函送臺灣新北地
    方檢察署檢察官偵查起訴。　　　　
    理  由
壹、程序事項：
一、按被告以外之人於審判外之言詞或書面陳述，除法律有規定
    者外，不得作為證據，刑事訴訟法第159條第1項固有明文。
    惟被告以外之人於審判外之陳述，經當事人於審判程序同意
    作為證據，法院審酌該言詞陳述或書面陳述作成時之情況，
    認為適當者，亦得為證據；當事人、代理人或辯護人於法院
    調查證據時，知有上開刑事訴訟法第159條第1項不得為證據
    之情形，而未於言詞辯論終結前聲明異議者，視為有前項之
    同意，刑事訴訟法第159條之5亦有明文。查本判決下列引用
    之被告吳雲柯以外之人於審判外之書面陳述，部分雖屬傳聞
    證據，惟因檢察官、被告於本院準備程序同意該等證據之證
    據能力（見易字卷第93頁），迄言詞辯論終結時亦未聲明異
    議（見易字卷第207頁），本院審酌各該證據作成之情況，
    核無非法取證或證明力明顯偏低之瑕疵，以之作為證據，應
    屬適當，依前揭法條規定，認均有證據能力。
二、次按刑事訴訟法第159條至第159條之5有關傳聞法則之規定
    ，乃對於被告以外之人於審判外之言詞或書面陳述之供述證
    據所為之規範；至非供述證據之書證、物證則無傳聞法則規
    定之適用，如該非供述證據非出於違法取得，並已依法踐行
    調查程序，即不能謂其無證據能力。查下列非供述證據，並
    無證據證明係出於違法取得之情形，復經本院依法踐行調查
    程序，自均有證據能力。
貳、認定事實之理由及證據：
    訊據被告矢口否認有何過失傷害之犯行，並辯稱：我當時在
    等紅綠燈，告訴人就出現在我旁邊，突然說被我的狗咬到，
    我雖然有帶狗出門，但都有綁，是告訴人不老實，還跟警察
    說我的狗沒有綁，我也沒有看到狗咬人，另外告訴人的傷怎
    麼來的，我當時看到的傷勢只有一點，結果後來變這麼多點
    、看起來不是同一個傷口，我有想賠償告訴人，但是告訴人
    不要等語（見易字卷第91、203、206頁）。然查：
一、上揭犯罪事實，業據證人即告訴人何雅雯於警詢、偵訊以及
    審理中證述綦詳（見偵字卷第5-8、25-27、51-55、63-65頁
    、見易字卷第190-196頁），並有證人即警員蕭明凱、陳柏
    宏於偵查中、證人即警員林采靜於偵查以及審理中證述在卷
    可佐（見易字卷第51-55、63-65、197-201頁），復有衛生
    福利部臺北醫院診斷證明書、行車紀錄器截圖暨傷勢照片以
    及衛生福利部臺北醫院110年12月6日函附告訴人病歷資料、
    告訴人提供之後續傷勢照片（見偵字卷第13、31頁、見易字
    卷第117-121、159-161頁）、監視器及行車紀錄器畫面截圖
    以及本院勘驗筆錄暨附圖（見偵字卷第15頁、見易字卷第97
    -102頁）、新北市政府警察局新莊分局109年9月21日函附員
    警職務報告書以及109年10月29日函附勤務分配表（見偵字
    卷第37-39、43-45頁）等件在卷為憑，故此部分事實，足堪
    認定。
二、至被告雖以前揭情詞置辯。然查：
（一）告訴人於警詢及偵查證稱：我當時在停等紅燈接近雙黃線
      ，被告騎車載了一隻狗停在我右邊，停下來以後她的狗叫
      了三聲，接著就咬了我的右小腿，當下我就把車子移到旁
      邊的騎樓下，被告也有過來，之後我就打電話報警，警員
      有一男一女過來，有詢問是否要私下和解，我跟被告就互
      留電話等語（見偵字卷第10、26頁），又於審理中證稱：
      當時在新莊區幸福路、中港路交岔口庭等紅綠燈，我靠近
      雙黃線，被告靠近電線桿旁邊，被告好像在拿車廂的東西
      ，她的狗就從腳踏墊下來朝我小腿咬了一口，我就跟被告
      說「妳的狗咬到我了」，之後我就請她停在旁邊，我叫警
      察來，當時的傷勢是左側小腿撕裂傷1公分，在大方診所
      處理後有拍照，但傷口咬的蠻深的，裡面的傷口沒有好，
      後來需要清創，所以切開蠻多的，需要看診多次，所以傷
      口才會變成這樣，後續提供的照片則是清創過後的照片，
      先前不認識被告，也沒有動機要虛構這件事情，被告當下
      有說要賠錢，但只有幾百元，我說可以先留電話，之後在
      用收據請款，但之後打電話給被告都沒有接聽，所以覺得
      被告沒有誠意等語（見易字卷第190-196頁），則告訴人
      於警詢、偵查及審理中就其因騎乘重型機車停等紅燈之際
      ，遭被告前開犬隻咬傷腿部等情節之陳述均一致；又告訴
      人所受傷勢為右側小腿撕裂傷，並有衛生福利部臺北醫院
      診斷證明書、傷勢照片可佐（見偵字卷第13頁、見易字卷
      第159-161頁），核與告訴人指訴，因遭被告所有之犬隻
      咬傷、後續傷勢發展狀況之情況相符，則告訴人傷害雖於
      臺北醫院提供之診斷證明書僅記載1公分之撕裂傷，然此
      為案發後第一時間就傷口簡易清洗、處理後之診斷，後續
      仍須持續護理傷口，則告訴人嗣後於同一部位既有縫合且
      延伸之傷痕，自然為原傷口之處理所致，故其指訴尚堪採
      信，被告辯稱告訴人的傷勢非前開犬隻所造成，不予採信
      。
（二）再觀之監視器錄影畫面：（影片時間12：13：42）被告離
      開機車，立於停等區內，此時一隻狗自被告機車踏墊處出
      現，並立於告訴人與被告中間處；（時間12：13：47）被
      告將機車立定於原地，背對告訴人而面向其機車方向，狗
      先於被告機車左側徘徊，隨後行至被告機車右側處；（時
      間：12：14：03）被告仍然背對告訴人，此時狗快速向告
      訴人方向前進，被告同時側身轉向並有以左手向狗伸去之
      動作，然因後方機車遮檔，無法看到後續狗的行進路線；
      （時間12：14：04）告訴人隨即左腳撐地，將身姿拉高，
      並有身軀向其左方閃避的動作，被告此時轉身面向告訴人
      與狗的方向，其與狗之間有牽繩相連，隨後告訴人將機車
      駛離該停等區域至旁邊的電線桿處，有監視器錄影畫面勘
      驗筆錄可佐（見易字卷第97-100頁）；另徵之告訴人提供
      行車紀錄器錄影畫面：（影片時間00：53）有狗吠聲，隨
      後伴隨連續狗吠聲，畫面向左方傾斜；（時間00：54）傳
      來女生驚呼聲；（時間00：55）女生聲音：「咬到了」；
      （時間：00：59）畫面回正，女生聲音「好痛喔」，隨後
      向右側電線桿處行駛，停在道路旁，此有行車紀錄器錄影
      畫面勘驗筆錄可證（見易字卷第100-102頁），顯見告訴
      人所受之傷勢確實係被告的狗所咬傷，則被告辯稱：並沒
      有看到自己的狗咬到告訴人等語，實屬狡辯之詞，尚難採
      信。
三、綜上，被告所辯顯係事後卸責之詞，核無可採，本案事證明
    確，被告犯行，堪以認定。
參、論罪之法律適用及量刑之審酌情形：　　　
一、核被告所為，係犯刑法第284條前段過失傷害罪。
二、爰以行為人之責任為基礎，並審酌被告身為飼主，本應注意
    對所飼養之犬隻予以適當管束並使用防護工具，以免無故咬
    傷他人，竟疏未注意，致其飼養之犬隻咬告訴人，使告訴人
    受有右小腿撕裂傷之傷害，被告始終否認犯行，且迄未與告
    訴人達成和解，犯後態度難認良好，另考量無前科記錄，此
    有臺灣高等法院被告前案紀錄表1份在卷可證，可見其本案
    所為應是出於一時大意，暨其自述已婚育有一子、無工作、
    經濟來源為配偶工作之家庭及經濟環境（見易字卷第207頁
    ）等一切情狀，量處如主文所示之刑，並諭知易科罰金之折
    算標準。
據上論斷，應依刑事訴訟法第299條第1項前段，判決如主文。
本案由檢察官徐世淵偵查起訴、經檢察官王凌亞到庭執行職務。
中　　華　　民　　國　　111 　年　　2 　　月　21 　　日
                  刑事第十庭  法  官  謝茵絜
上列正本證明與原本無異。
如不服本判決，應於判決送達後20日內敘明上訴理由，向本院提
出上訴狀 (應附繕本) ，上訴於臺灣高等法院。其未敘述上訴理
由者，應於上訴期間屆滿後20日內向本院補提理由書「切勿逕送
上級法院」。
                              書記官　盧姿妤
中　　華　　民　　國　　111 　年　　2 　　月　　23　　日
附錄本判決論罪之法律條文：
中華民國刑法(83.01.28)第284條
因過失傷害人者，處6月以下有期徒刑、拘役或5百元以下罰金；
致重傷者，處1年以下有期徒刑、拘役或5百元以下罰金。
從事業務之人，因業務上之過失傷害人者，處1年以下有期徒刑
、拘役或1千元以下罰金；致重傷者，處3年以下有期徒刑、拘役
或2千元以下罰金。